Fabián de Jesús Soto Artigas

Diseñador Gráfico

Desarrollador de Software



Contacto



(+52) 294 112 9950



fartigas27@gmail.com



https://fabiansoar27.github.io/portafolio/

Sobre mí

Profesional con amplia experiencia en la creación de soluciones visuales y tecnológicas para negocios y proyectos personales. Combino habilidades en diseño gráfico y desarrollo web para ofrecer a mis clientes una ventaja competitiva, brindando diseños atractivos con una funcionalidad sólida.

Habilidades

- Diseño y Comunicación Visual
- Diseño & Desarrollo Web
- Edición de videos
- Diseño UI
- Gestión de Redes Sociales
- Marketing Digital

Educación

 Capacitación en informática COBAEV PLANTEL 70

2015 - 2018

 Lic. Diseño y Comunicación Visual Universidad del Golfo de México Norte

2019 - 2023

Ing. Desarrollo de Software

Jala University

2020 - 2024

Experiencia laboral

Diseñador Gráfico

Fabiansoar

2018 - Actualidad

Como Diseñador Gráfico, rediseñé la imagen de **Néctar Mexicano** y **Casa Dulce**, aportando creatividad y profesionalismo. También diseñé la imagen de **Marimba Sensación Latina**, **Chelis Burger** y **BOCO** capturando la identidad única de cada marca.

He colaborado con clientes como el activista **Yoel Rocha**, **Jedet MUA**, **Los chamanes de Catemaco**, **B-Beautiful:** Centro de belleza, cosmética y cuidado personal y **La Antojería Regional** en San Andrés Tuxtla.

Desarrollador Web

Fabiansoar

2019 - Actualidad

He diseñado interfaces de usuario (UI) en **Figma**, garantizando una representación visual efectiva. Además, de desarrollar interfaces web modernas y funcionales con **HTML**, **CSS** y **JavaScript** en **Visual Studio Code** para sitios empresariales, comercios digitales, blogs y noticias.

Diseñador Gráfico & Community Manager
 Grupo Fararoni (Mezkla FM)

2023 - 2024

Creé contenido visual atractivo para redes sociales, diseñando posts, editando videos y capturando momentos clave para los productos de Grupo Fararoni. También realicé diseños y videos promocionales para la pantalla publicitaria de Mezkla, fortaleciendo la presencia y la conexión con la audiencia de los diferentes clientes de la radio.

Referencias

Francisco Javier

Lic. en Derecho

Edna JezabelLic. en Gastronomía

Teléfono: (+52) 294 112 5819

Teléfono: (+52) 294 115 1304